【裁判字號】    96,訴,1099
【裁判日期】    970327
【裁判案由】    毒品危害防制條例
【裁判全文】
臺灣基隆地方法院刑事判決              96年度訴字第1099號
公  訴  人  臺灣基隆地方法院檢察署檢察官
被      告  乙○○
上列被告因違反毒品危害防制條例案件，經檢察官提起公訴（96
年度毒偵字第2811號），因被告所犯為死刑、無期徒刑、最輕本
刑為3 年以上有期徒刑或高等法院管轄第一審案件以外之罪，且
於準備程序進行中，被告先就被訴事實為有罪之陳述，經本院合
議庭裁定進行簡式審判程序，判決如下：
    主  文
乙○○施用第一級毒品，累犯，處有期徒刑柒月；又施用第二級
毒品，累犯，處有期徒刑肆月。應執行有期徒刑捌月。
    事  實
一、乙○○前因施用毒品案件，經觀察、勒戒後，因認有繼續施
    用毒品之傾向，經臺灣桃園地方法院以87年度毒聲字第3065
    號裁定令入戒治處所強制戒治，於民國88年5 月12日因停止
    處分出監，復經臺灣桃園地方法院以88年度毒聲字第5920號
    裁定撤銷停止戒治，再度入監執行戒治，於89年9 月4 日執
    行完畢釋放，並經臺灣桃園地方法院檢察署檢察官以89年度
    戒偵字第579 號不起訴處分，又因施用第二級毒品案件，經
    觀察、勒戒後，因認無繼續施用毒品之傾向，於95年7 月4
    日執行完畢釋放，並經臺灣基隆地方法院檢察署檢察官以95
    年度毒偵字第1082號不起訴處分，再因施用第二級毒品案件
    ，經臺灣基隆地方法院檢察署檢察官以96年度毒偵字第1065
    號提起公訴，經本院以96年度基簡字第846 號判決判處有期
    徒刑4 月確定；另因竊盜案件，經本院以93年度訴字第889
    號判決判處有期徒刑6 月確定，於94年4 月11日因易科罰金
    執行完畢。
二、詎乙○○仍未戒除毒癮惡習，分別基於施用第一、二級毒品
    之犯意，於96年10月15日晚間某時，在其位於基隆市○○區
    ○○街301 號4 樓之1 住處，以將第一級毒品海洛因摻入香
    菸內點燃吸食之方式，施用第一級毒品；復另行起意，於上
    開時、地，以將第二級毒品安非他命置放於玻璃球內，下以
    火燒烤，吸食所生煙霧之方式，施用第二級毒品。嗣於96年
    10月16日晚間11時45分許，為警在基隆市○○區○○路29巷
    巷口查獲，並採集其尿液送驗後，始悉上情。
三、案經基隆市警察局第二分局報請臺灣基隆地方法院檢察署檢
    察官偵查起訴。
    理  由
壹、程序事項
    被告乙○○所犯者非為死刑、無期徒刑、最輕本刑為3 年以
    上有期徒刑之罪或高等法院管轄第一審案件，其於準備程序
    進行中，先就被訴事實為有罪之陳述，經告知其簡式審判程
    序之旨，並聽取公訴人、被告之意見後，本院合議庭依刑事
    訴訟法第273 條之1 第1 項之規定，裁定由受命法官獨任以
    簡式審判程序進行本案之審理。
貳、實體事項
一、事實認定部分
    上開事實，業據被告於本院審理時坦承不諱，且被告為警查
    獲後，採集之尿液檢體經送臺灣尖端先進生技醫藥股份有限
    公司檢驗，確呈海洛因代謝物嗎啡、可待因及安非他命類之
    陽性檢驗結果，此有該公司96年10月24日出具之濫用藥物檢
    驗報告、基隆市警察局第二分局偵辦毒品案件尿液檢體對照
    表及臺灣基隆地方法院檢察署辦案公務電話紀錄表附卷可稽
    ，足認被告之自白與事實相符，本件事證明確，被告犯行應
    堪認定。
二、論罪科刑部分
（一）被告前因施用毒品案件，經觀察、勒戒後，因認有繼續施
      用毒品之傾向，經臺灣桃園地方法院以87年度毒聲字第
      3065號裁定令入戒治處所強制戒治，於民國88年5 月12日
      因停止處分出監，復經臺灣桃園地方法院以88年度毒聲字
      第5920號裁定撤銷停止戒治，再度入監執行戒治，於89年
      9 月4 日執行完畢釋放，又因施用第二級毒品案件，經觀
      察、勒戒後，因認無繼續施用毒品之傾向，於95年7 月4
      日執行完畢釋放，有臺灣高等法院被告前案紀錄表在卷可
      稽，其經觀察、勒戒執行完畢釋放後，5 年內再行施用第
      一、二級毒品，核其所為，係犯毒品危害防制條例第10條
      第1 、2 項之施用第一、二級毒品罪。被告持有第一、二
      級毒品以供施用，持有之低度行為應為施用之高度行為所
      吸收，均不另論罪。
（二）被告所犯上開施用第一、二級毒品罪間，犯意各別、行為
      互異，均予分論併罰。
（三）又被告曾受如事實欄所載之徒刑執行完畢，此有臺灣高等
      法院被告前案紀錄表在卷可稽，其受徒刑之執行完畢，再
      行施用第一、二級毒品，係於5 年以內故意再犯本件有期
      徒刑以上之罪，均為累犯，應分別依刑法第47條第1 項之
      規定加重其刑。
（四）爰審酌被告經觀察、勒戒後，竟未戒除毒癮之惡習，而再
      三施用毒品，顯認缺乏戒斷決心，然其所為僅屬戕害自身
      之行為，未侵犯其他法益，且於本院審理時均坦認犯行，
      犯後態度尚屬良好等一切情狀，分別量處如主文所示之刑
      ，並依法定其應執行之刑。
據上論斷，應依刑事訴訟法第273 條之1 第1 項、第299 條第1
項前段，毒品危害防制條例第10條第1 項、第2 項、第23條第2
項，刑法第11條前段、第47條第1 項、第51條第5 款，判決如主
文。
本案經檢察官甲○○到庭執行職務。
中    華    民    國    97    年    3     月    27    日
                  刑事第二庭法    官  邰婉玲
以上正本證明與原本無異。
如不服本判決應於收受本判決後10日內向本院提出上訴書狀，其
未敘述上訴理由者，並得於提起上訴後10日內向本院補提理由書
狀（均須按他造當事人之人數附繕本）「切勿逕送上級法院」。
中    華    民    國    97    年    3     月    27    日
                            書 記 官  彭筠凱
附錄所犯法條：
毒品危害防制條例第10條
施用第一級毒品者，處6 月以上5 年以下有期徒刑。
施用第二級毒品者，處3 年以下有期徒刑。


司法院資訊處製作；財團法人民間司法改革基金會備份。
